臺灣板橋地方法院民事判決　　　　　　　 94年度親字第138號
原　　　告　甲○○
被　　　告　丙○○
兼法定代理
人　　　　　乙○○
　　　　　　　　　　現於台北看守所執行中
上列當事人間請求否認子女事件，本院於中華民國94年11月30日
言詞辯論終結，判決如下：
    主　　　文
確認被告丙○○（即原告甲○○於民國94年7月19日所生之子）
非被告乙○○與原告甲○○所生之婚生子。
訴訟費用由被告負擔。
    事實及理由
一、原告主張：原告甲○○與被告乙○○於民國（下同）93年3
    月5日結婚，婚後被告乙○○因搶奪罪而入獄服刑，因此被
    告乙○○與原告實際上已無任何夫妻關係，原告為維持家計
    而外出工作，乃結識另一男子發生性關係而懷有身孕，原告
    與被告乙○○的感情漸疏遠，遂於93年12月9日協議離婚，
    隨後原告於94年7月19日生下一子即被告丙○○。依民法第
    1062條第1項、第1063條第1項規定，原告之受胎期間係在與
    被告乙○○婚姻關係存續中，被告丙○○依法推定為被告乙○○之婚生子。然實際上被告丙○○係原告與另一男子所生
    。爰依民法第1063條第2項提起本件否認子女訴訟，請求確
    認被告丙○○非原告與被告乙○○所生之婚生子女等語。並
    聲明：如主文所示。
二、被告方面：被告丙○○確實非被告乙○○與原告所生，因為
    被告乙○○自93年3月9日至93年12月9日因搶奪案入監服刑
    ，後來又因另一搶奪案繼續在監執行中，目前尚未出監，因
    此不可能與原告有任何受胎行為等語。並聲明：同意原告之
    請求。
三、原告主張之事實，業據原告提出戶籍謄本一份為證。且為被
    告所不爭執。又本院依職權調取被告的在監在押資料表一份
    ，其上記載被告於93年3月9日起因搶奪案件入監服刑迄今，
    尚未出獄，核與被告當庭所述情形相符。是以，原告主張被
    告丙○○非其與被告乙○○所生之婚生子女，要屬真實，堪
    以採信。
四、按妻之受胎，係在婚姻關係存續中者，推定其所生子女為婚
    生子女。前項推定，如夫妻之一方能證明妻非自夫受始者，
    得提起否認之訴。但應於知悉子女出生之日起，一年內為之
    ，民法第一千零六十三條定有明文。經查本件原告於94年7
    月19日產下被告丙○○之時，依法雖應推定被告丙○○為原
    告與被告乙○○所生之婚生子女，然依前開調查結果，被告
    丙○○實非原告自被告乙○○受胎所生。從而，原告提起本
    件否認子女之訴，於法洵屬有據，應予准許。
五、據上論結，本件原告之訴為有理由，依民事訴訟法第八十五
    條第一項前段、第七十八條，判決如主文。
中　　華　　民　　國　　94　　年　　12　　月　　14　　日
                                臺灣板橋地方法院家事法庭
                                    法  官    黃  惠  瑛
以上為正本係照原本作成
如對本判決不服須於裁定送達後二十日內向本院提出上訴狀（須
按對造人數附繕本）。
中　　華　　民　　國　　94　　年　　12　　月　　14　　日
                                    書記官    林  月  蓉
